# **PAOLO HERRERA**

#### **CONTACTOS**

- □ paolo.herrera.araya@gmail.com
- +56 9 3926 5347
- github.com/PaoloHerrera
- Santiago, Chile

### HABILIDADES TÉCNICAS

- Lenguajes de Programación:
   PHP, JavaScript, Java, Python,
   C, C++, C#, SQL.
- Frameworks y Librerías: Laravel, NodeJS, Express, AngularJS, Vue.js, Sass, React.js.
- Bases de Datos: MySQL, PostgreSQL, MongoDB.
- Herramientas y Tecnologías: Git, Docker, Linux, Vim, Nano, Bash, Bizagi.
- Metodologías: Scrum, Kanban, XP.
- Diagramación: UML.

#### **HABILIDADES BLANDAS**

- · Comunicación efectiva.
- · Colaboración.
- Empatía.
- Resolución de problemas.
- Adaptabilidad.
- Resiliencia.
- · Pensamiento crítico.

#### **IDIOMAS**

- Español (nativo).
- Inglés (intermedio).

## **PERFIL**

Desarrollador web fullstack con más de 5 años de experiencia en tecnologías como JavaScript, PHP, Node.js, Vue.js y Laravel.

Con sólidos aportes al crecimiento de startups mediante el desarrollo de plataformas de marketing y servicios de comunicación digital.

Titulado en Ingeniería Civil en Informática por la Universidad Nacional Andrés Bello, con experiencia en gestión de proyectos, administración de bases de datos y desarrollo de software.

Apasionado por crear soluciones tecnológicas innovadoras que impulsan el crecimiento empresarial, y comprometido con el aprendizaje continuo, la colaboración en equipos multidisciplinarios y la resolución efectiva de problemas complejos.

## **EXPERIENCIA**

# INGENIERO DE SOFTWARE FULLSTACK, Tecbros LLC. 2019.03-2023.03

- Desarrollador sistema de Renegociación, Refinanciamiento y Compromiso de Pago para una importante empresa de retail, utilizado por miles de usuarios.
- ♦ El sistema permitió a la empresa generar ganancias de millones de pesos.
- ♦ Integración de servicio Equifax elDverifier y APis con Transbank.
- ⋄ Diseño y desarrollo de un CRM y un sistema de envío personalizado (SMS y Correo).
- ♦ Tecnologías utilizadas: NodeJS, VueJS, MySQL, Express, PHP, Laravel, Sass, Git

# INGENIERO DE SOFTWARE FULLSTACK, Whitemail Singapur SPA. **2018.09–2022.12**

- Desarrollo sistema de gestión de envíos masivos Emails y SMS.
- Creación de landing pages para empresas asociadas.
- Soporte y comunicación con clientes.
- ♦ Tecnologías utilizadas: NodeJS, MySQL, Express, PHP, Laravel, JavaScript, CSS, HTML, Git.

# INGENIERO DE SOFTWARE FULLSTACK, Yami SPA. 2017.07–2018.08

- Líder de equipo de desarrollo.
- ⋄ Diseño y desarrollo de la plataforma web principal (Dashboard) y una plataforma de engagement.
- Diseño y gestión de la base de datos.
- ♦ Tecnologías utilizadas: NodeJS, AngularJS, MySQL, Express, Git.

# **EDUCACIÓN**

Universidad Nacional Andrés Bello. Ingeniería Civil Informática. 2008-2016

# **LOGROS**

## MICROSOFT SUMMER CAMP CHILE 2014.

- ♦ Ganador del Microsoft Summer Camp Chile 2014 en un equipo multidisciplinario.
- ⋄ Desarrollo de una aplicación móvil para Windows Phone llamada "Payme" que permitía dividir cuentas y notificar deudas.
- ⋄ Responsable de la arquitectura de la aplicación y la implementación de funcionalidades clave.
- ♦ La aplicación fue seleccionada como ganadora entre 4 equipos por su innovación y utilidad práctica.